【裁判字號】    98,訴,2544
【裁判日期】    980824
【裁判案由】    毒品危害防制條例
【裁判全文】
臺灣臺中地方法院刑事判決              98年度訴字第2544號
公  訴  人  臺灣臺中地方法院檢察署檢察官
被      告  甲○○
                    （現另案在臺灣臺中監獄執行）
上列被告因毒品危害防制條例案件，經檢察官提起公訴（98年度
毒偵字第2139號），被告於準備程序中就被訴事實為有罪之陳述
，受命法官於聽取當事人之意見後，由本院合議庭裁定改由受命
法官獨任依簡式審判程序審理，本院判決如下：
    主    文
甲○○施用第一級毒品，累犯，處有期徒刑捌月。
    犯罪事實
一、甲○○於民國89年間，曾因施用毒品案件，經本院裁定觀察
    、勒戒後，有繼續施用毒品之傾向，再經本院裁定令入戒治
    處所施以強制戒治，執行至90年6月21日停止戒治，所餘戒
    治期間付保護管束，並於90年12月8日保護管束期滿而視為
    執行完畢。於92年間，又因施用第一級毒品案件，經本院92
    年度訴字第874號案判處有期徒刑九月確定。於96年間，再
    因施用第一級毒品案件，經本院96年度訴字第1193號案判處
    有期徒刑十月，減為有期徒刑五月確定，並於97年4月3日易
    科罰金執行完畢。猶不知悔改，復基於施用第一級毒品之犯
    意，於98年4月17日上午7時30分許，在臺中縣大肚鄉○○路
    堤防邊，以將第一級毒品海洛因置於注射針筒內摻水後施打
    手臂血管之方式，施用海洛因一次。嗣於98年4月19日上午9
    時20分許，因另案遭拘提後，經警徵得其同意採其尿液送鑑
    定結果，呈嗎啡陽性反應而查悉。
二、案經臺中縣警察局烏日分局報請臺灣臺中地方法院檢察署檢
    察官偵查起訴。
    理    由
一、上開犯罪事實業經被告甲○○於警詢、檢察官偵訊中及本院
    審理時自白不諱，並有勘查採證同意書、委託鑑驗尿液與真
    實姓名對照表、中山醫學大學附設醫院檢驗科藥物檢測中心
    所出具之尿液檢驗報告附卷可稽（參警卷第5-7頁），足徵
    被告自白與事實相符。又被告於89年間，曾因施用毒品案件
    ，經本院裁定觀察、勒戒後，有繼續施用毒品之傾向，再經
    本院裁定令入戒治處所施以強制戒治，執行至90年6月21日
    停止戒治，所餘戒治期間付保護管束，並於90年12月8日保
    護管束期滿而視為執行完畢，於92年間，復因施用第一級毒
    品案件，經本院92年度訴字第874號案判處有期徒刑九月確
    定乙情，有被告之全國施用毒品案件紀錄表、臺灣高等法院
    被告前案紀錄表各一份在卷可佐。可見被告於強制戒治執行
    完畢後，五年內再犯毒品危害防制條例第10條之罪。而被告
    前揭強制戒治執行完畢後迄本件行為時，雖已經滿五年，惟
    毒品危害防制條例於92年7月9日修正公布，自93年1月9日施
    行，其中第20條、第23條將施用毒品之刑事處遇程序，區分
    為「初犯」及「五年內再犯」、「五年後再犯」，依其立法
    理由之說明：「初犯」，經觀察、勒戒或強制戒治後，應為
    不起訴處分或不付審理之裁定，經觀察、勒戒或強制戒治執
    行完畢釋放後，「五年內再犯」者，因其再犯率甚高，原實
    施之觀察、勒戒及強制戒治既已無法收其實效，爰依法追訴
    或裁定交付審理，至於經觀察、勒戒或強制戒治執行完畢釋
    放後，「五年後再犯」者，前所實施之觀察、勒戒或強制戒
    治已足以遮斷其施用毒品之毒癮，為期自新及協助其斷除毒
    癮，仍適用「初犯」規定，先經觀察、勒戒或強制戒治之程
    序，從而依修正後之規定，僅限於「初犯」及「五年後再犯
    」二種情形，始應先經觀察、勒戒或強制戒治程序，倘被告
    於五年內已再犯，經依法追訴處罰，縱其第三次（或第三次
    以上）再度施用毒品之時間，在初犯經觀察、勒戒或強制戒
    治執行完畢釋放五年以後，已不合於「五年後再犯」之規定
    ，且因已於「五年內再犯」，顯見其再犯率甚高，原實施觀
    察、勒戒或強制戒治，已無法收其實效，即應依該條例第10
    條處罰（參最高法院95年5月9日95年第七次及97年9月9日97
    年第五次刑事庭會議決議）。本件事證已臻明確，被告犯行
    應堪認定。
二、核被告所為，係犯毒品危害防制條例第10條第1項之施用第
    一級毒品罪。其因施用海洛因而持有第一級毒品之行為，為
    施用第一級毒品行為所吸收，不另論罪。又被告於96年間，
    曾因施用第一級毒品案件，經本院96年度訴字第1193號案判
    處有期徒刑十月，減為有期徒刑五月確定，並於97年4月3日
    易科罰金執行完畢，此有臺灣高等法院被告前案紀錄表一份
    在卷可證，被告受徒刑之執行完畢後，五年以內故意再犯本
    件有期徒刑以上之罪，為累犯，依刑法第47條第1項規定，
    應加重其刑。爰審酌被告犯後坦認所為態度良好，所為並未
    積極侵害他人權益，惟一再施用毒品悔意不堅等一切情狀，
    量處如主文所示之刑。
據上論斷，應依刑事訴訟法第273條之1第1項、第299條第1項前
段，毒品危害防制條例第10條第1項、第23條第2項，刑法第11條
前段、第47條第1項，判決如主文。
中    華    民    國    98    年    8     月    24    日
                              法  官   李秋娟
以上正本證明與原本無異。
如不服本判決應於收受送達後10日內向本院提出上訴書狀，並應
敘述具體理由；其未敘述上訴理由者，應於上訴期間屆滿後20日
內向本院補提理由書（均須按他造當事人之人數附繕本）「切勿
逕送上級法院」。
                             書記官    劉易柔
中    華    民    國    98    年    8     月    24    日
毒品危害防制條例第十條第一項：
施用第一級毒品者，處六個月以上五年以下有期徒刑。


司法院資訊處製作；財團法人民間司法改革基金會備份。
